Inventaris van het archief van het Commissariaat voor de Militaire Productie, (1948) 1951-1994 (2001)
Nationaal Archief, Den Haag
- Stukken betreffende bijzondere onderwerpen, 2.
  - Taak, 2.2
    - Kamervragen, 2.2.3.
      - Het (mede)beantwoorden van Kamervragen van de Tweede Kamerleden H. Wieringa (PvdA) en A.G. van der Spek (PSP) inzake de moeilijkheden waarin munitiefabriek De Kruithoorn zou verkeren als gevolg van het terugtrekken van Amerikaanse grondtroepen uit Vietnam, 1972; 443; omslag
      - Het (mede)beantwoorden van Kamervragen van het Tweede Kamerlid A.G. van der Spek (PSP) inzake de raden en commissies voor research van militair materieel, 1975; 444; omslag
      - Het (mede)beantwoorden van Kamervragen van de Tweede Kamerleden G.M.V. van Ardenne (VVD) en mevrouw N. Smit-Kroes (VVD) inzake de voorgenomen bouw van een marinedok in Den Helder, met inbegrip van financiële en werkgelegenheidsaspecten, één en ander in vergelijking met alternatieve mogelijkheden bij bestaande werven, 1976; 445; omslag
      - Het (mede)beantwoorden van Kamervragen van de Tweede Kamerleden J.D. Blaauw, A. Ploeg, G.W. Keja en L.M. de Beer (allen VVD) inzake vervanging van de Neptunes van de Koninklijke Marine, 1978; 446-448; 3 pakken
        - 1978 apr.-mei, 446
        - 1978 juni.-okt, 447
        - 1978 nov.-dec, 448
      - Het (mede)beantwoorden van Kamervragen van de Tweede Kamerleden W.G. Bremen (CDA) en P.H.R.M van der Linden (CDA) inzake de Industriële stuurgroep bij de tankvervanging, compensatie-opdrachten en de inschakeling van de zwakke regio`s, 1979; 449; omslag
      - Het (mede)beantwoorden van Kamervragen van het Tweede Kamerlid A.B.M. Frinkink (CDA) inzake de militaire productie in Nederland, 1980; 450; omslag
      - Het (mede)beantwoorden van Kamervragen van het Tweede Kamerlid A.G. van der Spek (PSP) inzake de uitvoer van F-16 onderdelen via de Verenigde Staten naar Pakistan, 1980; 451; omslag
      - Het (mede)beantwoorden van Kamervragen van het Tweede Kamerlid H.Ch. Couprie (CDA) inzake nakoming van compensatieverplichtingen in het kader van enkele grote materieel-projecten, 1980; 452; omslag
      - Het (mede)beantwoorden van vragen van de Vaste Kamercommissie voor Defensie inzake de gecontracteerde en gerealiseerde coproductie en compensatie voor militaire opdrachten, 1981; 453; omslag
      - Het (mede)beantwoorden van Kamervragen van de Tweede Kamerleden A.L. ter Beek (PvdA) en B. de Vries (CDA) inzake de betrokkenheid van Fokker bij F-16 leveringen door de Verenigde Staten aan Israël, 1982; 454; omslag
      - Het (mede)beantwoorden van Kamervragen van het Tweede Kamerlid H.J. van den Bergh (PvdA) inzake de militaire handelsbalans met Canada, 1982; 455; omslag
      - Het (mede)beantwoorden van Kamervragen van het Tweede Kamerlid J. Wallage (PvdA) inzake eventuele steun aan de ontwikkeling van een "Superkanon", 1982; 456; omslag
      - Het (mede)beantwoorden van vragen van de Vaste Kamercommissie van Defensie inzake de stand van zaken van de 56 compensatie-transacties die sinds 1974 tot stand gekomen zijn tussen het ministerie van Economische Zaken en buitenlandse leveranciers van de door de drie krijgsmachtdelen van Defensie aangeschaft materieel, alsmede vragen inzake een overzicht van de cijfers van de militaire productie in Nederland in de jaren na 1975, 1982; 457; omslag
      - Het (mede)beantwoorden van Kamervragen van de PPR-fractie inzake de Defensie-begroting: stand van zaken met betrekking tot compensatieorders, alsmede stand van zaken met betrekking tot de compensatieorders voor de vervanging van de Neptune voor Nederland, 1982; 458; omslag
      - Het (mede)beantwoorden van vragen van de Vaste Kamercommissie voor Defensie en Economische Zaken inzake de door de industriële leden van de Adviesraad voor de Militaire Productie ingediende notitie, 1983; 459; omslag
      - Het (mede)beantwoorden van Kamervragen van de Tweede Kamerleden J.G.C. Wiebenga (VVD), H.Th.M. Lauxterman (VVD) en J.J.C. Voorhoeve (VVD) inzake een voorgenomen boycot door het gemeentebestuur van Zaanstad van een aannemersbedrijf wegens betrokkenheid bij werken in verband met mogelijke plaatsing van kruisvluchtwapens, 1984; 460; omslag
      - Het (mede)beantwoorden van Kamervragen van het Tweede Kamerlid A.G. van der Spek (PSP) inzake bewapende versie van de Fokker F.27 Maritime, 1984; 461; omslag
      - Het (mede)beantwoorden van Kamervragen van de Tweede Kamerleden H.J. van den Bergh (PvdA) en A. van der Hek (PvdA) inzake de bestelling van fregatten voor Portugal, 1984; 462; omslag
      - Het (mede)beantwoorden van Kamervragen van het Tweede Kamerlid A.G. van der Spek (PSP) inzake verkoop van de Centurion-tanks, 1984; 463; omslag
      - Het (mede)beantwoorden van Kamervragen van de Tweede Kamerleden H.J. van den Bergh (PvdA) en A. van der Hek (PvdA) inzake compensatieorders voor de aankoop van Orion-vliegtuigen, 1984; 464; omslag
      - Het (mede)beantwoorden van vragen van de Vaste Kamercommissie voor Defensie inzake het Walrus-project, 1984; 465; omslag
      - Het (mede)beantwoorden van Kamervragen van het Tweede Kamerlid A.Ch. van Es (GroenLinks) inzake deelname aan het Amerikaanse onderzoek naar strategische defensie, het Strategic defense initiative (SDI) en op welke gebieden zij de beschikking hebben over kennis en expertise die van belang zijn voor het SDI-onderzoek, 1986; 466; omslag
      - Het (mede)beantwoorden van Kamervragen van het Tweede Kamerlid J.H. van Wijk (PSP) inzake de vervaardiging van napalm door Dow Chemical N.V. in Terneuzen, 1986; 467; omslag
      - Het (mede)formuleren van een antwoord aangaande een motie ingediend door het Tweede Kamerlid M.B.C. Beckers-de Bruyn (GroenLinks) inzake het voorstel tot instelling van een nationale conversie-commissie, 1987; 468; omslag
      - Het (mede)beantwoorden van vragen van de Vaste Kamercommissie voor Defensie inzake het compensatiebeleid, 1995; 469; omslag
      - Het (mede)beantwoorden van Kamervragen van het Tweede Kamerlid F.C.G.M. Timmermans (PvdA) inzake het beleidsadvies van het Nederlands Instituut voor Vliegtuigontwikkeling en Ruimtevaart (NIVR) met betrekking tot de opvolging van de F-16, 2001; 470; omslag
    - Aanbesteding en procedures, 2.2.4
      - Stukken betreffende de behandeling van een klacht van de Belgische Handelsraad over het niet betrekken van Belgische leveranciers bij de uitvoering van militaire opdrachten., 1951-1952; 31; 1 omslag
      - Stukken betreffende klachten over discriminatie van Nederlandse textielfabrikanten bij aanbestedingen door de Belgische overheid., 1951-1952; 32; 1 omslag
      - Rapport van de Economische Controle Dienst over opgedane ervaringen met de aanmeldingsplicht van buitenlandse militaire orders., 1952; 33; 1 stuk
      - Stukken betreffende de procedure bij de deelname van Nederlandse bedrijven aan de aanbesteding van NAVO-infrastructuurwerken., 1953-1954; 34; 1 omslag
      - Stukken betreffende de bijdrage aan de totstandkoming van de procedure voor International Competitive Biddings bij NAVO-infrastructuurwerken., 1953-1954; 35; 1 omslag
      - Stukken betreffende onderzoeken naar aanleiding van klachten van Nederlandse bedrijven over aanbesteding van goederen aan de Belgische industrie., 1953-1959; 36; 1 omslag
      - Stukken betreffende de afgifte van een verklaring van toelaatbaarheid aan de NV Machinefabriek v/h E.H. Begemann te Helmond voor de uitvoering van NAVO-infrastructuurwerken., 1953-1962; 37; 1 omslag
      - Stukken betreffende de bijdrage aan de totstandkoming van een procedure voor internationale mededinging bij gezamenlijk gefinancierde infrastructuurprojecten., 1954-1959, 1961; 38; 1 omslag
      - Stukken betreffende de bijdrage aan de totstandkoming van een arbitrageregeling voor aanbestedingsgeschillen bij NAVO-infrastructuurwerken., 1956-1959; 39; 1 omslag
      - Stukken betreffende klachten van Nederlandse bedrijven over diskwalificatie bij aanbestedingen in België., 1958-1959; 40; 1 omslag
      - Stukken betreffende de procedureregels voor samenwerking in NAVO-verband bij de productie van militair materieel., 1958-1960; 41; 1 omslag
      - Stukken betreffende de bezwaren tegen de contractsbepalingen in het aanschaffingsreglement NAMSSA., 1959-1960; 42; 1 omslag
      - Stukken betreffende de afgifte van "declarations of eligibility" aan Nederlandse bedrijven voor de aanbesteding van NAVO-infrastructuurwerken in Noorwegen., 1959-1962; 43; 1 omslag
      - Stukken betreffende de bemiddeling bij klachten van bedrijven over het uitblijven van orders bij Nederlandse militaire aankopen in het binnenland., 1960-1961; 44; 1 omslag
      - Stukken betreffende het overleg met het Ministerie van Defensie over de procedure voor de inschakeling van Nederlandse bedrijven bij aanschaffingen door het NAMSSA., 1961-1962; 45; 1 omslag
      - Stukken betreffende het overleg met het Ministerie van Defensie over de afgifte van verklaringen van non-ineligibility aan Nederlandse firma's., 1963-1964; 46; 1 omslag
    - Beveiliging, 2.2.5
      - Stukken betreffende het overleg over de geheimhouding van gegevens over militaire invoer en uitvoer in statische overzichten van het CBS., 1949-1951, 1954 - 1955, 1958; 47; 1 omslag
      - Stukken betreffende de beveiliging van geheime gegevens bij het plaatsen van NAVO-orders in Nederland., 1951-1952; 48; 1 omslag
      - Stukken betreffende het overleg met het Ministerie van Binnenlandse Zaken over de beveiliging van gerubriceerde WEU-documenten., 1953, 1956; 49; 1 omslag
      - Stukken betreffende de bijdrage aan de regeling voor de bescherming van industriële gegevens in de WEU., 1956-1957; 50; 1 omslag
      - Stukken betreffende de afgifte van "security clearences" aan bedrijven voor bezoeken aan buitenlandse industrieën., 1956-1960; 51-52; 2 omslagen
        - 1956-1957, 51
        - 1958-1960, 52
      - Stukken betreffende de totstandkoming en de uitvoering van "de regeling betreffende het verstrekken en beveiligen van geclassificeerde informatie welke het CMP van belang acht voor de Nederlandse industrie"., 1958-1959, 1961; 53; 1 omslag
      - Stukken betreffende de bemiddeling bij de afgifte van een "security clearance" aan Hispano Suiza Nederland voor de bestudering en eventuele productie van de "Red Eye"., 1959-1960; 54; 1 omslag
      - Stukken betreffende het onderzoek naar de toepassing door Italië van de security voorschriften voor NAVO-gegevens., 1959-1960; 55; 1 omslag
      - Stukken betreffende het overleg over de vernietiging van geclassificeerde NAVO-infrastructuur documenten in het bezit van Nederlandse bedrijven., 1960-1961; 56; 1 omslag
      - Stukken betreffende de advisering aan Hispano Suiza Nederland over te treffen maatregelen nodig voor verlening van een US-clearance., 1960-1962; 57; 1 omslag
      - Dossier inzake het beveiligingsonderzoek naar NV "het Oude Delft" naar aanleiding van opdrachten uit een overeenkomst met Aerojet-General Corporation., 1961-1963; 58; 1 omslag
      - Stukken betreffende het overleg met de BVD over het gebruik van vragenlijsten bij onderzoek naar mogelijke buitenlandse invloed in Nederlandse ondernemingen., 1961, 1963; 59; 1 omslag
      - Nota betreffende de inhoud van de cursus industriële beveiliging gegeven door het NAVO Security Bureau., 1962; 60; 1 stuk
    - Financiering, 2.2.6
      - Stukken betreffende de totstandkoming van "projectstatements" voor het verkrijgen van dollarsteun ten behoeve van de grondstoffenvoorziening., 1950-1951; 61; 1 omslag
      - Stukken betreffende de totstandkoming van het ontwikkelingsfonds van ƒ 20 mln. voor stimulering van de militaire productie., 1951-1953; 62; 1 omslag
      - Nota's betreffende de begrotingen van de geallieerde hoofdkwartieren., 1952; 63; 1 omslag
      - Stukken betreffende de advisering van het Ministerie van Oorlog over aanschaffingen door middel van dollaraanvragen., 1952-1953; 64; 1 omslag
      - Stukken betreffende het overleg met het Ministerie van Oorlog over de besteding van de f. 600 mln. uit de tegenwaardefondsen voor militaire productie., 1952-1953; 65; 1 omslag
      - Stukken betreffende de regeling met het Ministerie van Oorlog over de afhandeling van invoer en uitvoervergunningen voor aanschaffingen in vreemde valuta., 1952-1954; 66; 1 omslag
      - Stukken betreffende de samenstelling van de deviezenbegrotingen 1953-1955 voor aanschaffingen in het buitenland., 1952-1955; 67; 1 omslag
      - Stukken betreffende het overleg over de procedure voor de praktische uitvoering van de op 7 maart 1952 tussen de Amerikaanse en Nederlandse Regeringen gesloten overeenkomst inzake belastingvrijdom., 1952-1955; 68; 1 omslag
      - Verslagen over de realisatie van de materieelplanning van de defensiebegrotingen., 1952-1953, 1955 - 1963; 69; 1 omslag
      - Stukken betreffende de voorbereiding en behandeling van de rijksbegrotingen 1953-1965., 1952-1964; 70; 1 omslag
      - Stukken betreffende de advisering aan de minister over de defensiebegrotingen., 1952-1964; 71; 1 omslag
      - Stukken betreffende het overleg met het Ministerie van Buitenlandse Zaken over betaling van de administratiekosten van de Amerikaanse Offshore Procurement bureaux in Nederland., 1953-1955; 72; 1 omslag
      - Stukken betreffende de vooruitzichten op de Amerikaanse financiële hulpverlening., 1953-1955, 1957 - 1958; 73; 1 omslag
      - Stukken betreffende het overleg over de richtlijnen voor de administratie van NAVO-fondsen en de aansluiting op de betalingsvoorwaarden in Turkse bestekken., 1954-1957; 74; 1 omslag
      - Stukken betreffende de samenstelling van overzichten van aangevraagde deviezen voor materieelaanschaffingen in het buitenland., 1955-1957; 75; 1 omslag
      - Overzichten van de totaalbedragen, per industriegroep, van de door de aanschaffingsdiensten afgesloten contracten., 1960-1963; 76; 1 omslag
      - Stukken betreffende de bepaling van het Nederlandse standpunt in de EEG over het verzoek van de NAMSSA om vrijdom van invoerrechten voor de door haar in NAVO-landen aangekochte goederen., 1961-1962; 77; 1 omslag
      - Stukken betreffende het overleg in de Commissie Nieuwe Wapens over de financiering van een ontwikkelingsproject voor de moderne voortstuwing van schepen., 1962-1964; 78; 1 omslag
      - Staat houdende de totaalbedragen van de door buitenlandse instanties bij Nederlandse bedrijven geplaatste orders over de jaren 1951 tot en met 1963., 79; 1 stuk
      - Stukken betreffende de overheidssteun voor de Commissie Nieuwe Wapens., 1964-1965; 80; 1 omslag
    - Grondstoffen, 2.6
      - Stukken betreffende de bijdrage aan een prioriteitenregeling voor grondstoffen voor de uitvoering van NAVO-orders., 1951; 81; 1 omslag
      - Dossier inzake een memorandum van NV Philips over het verkrijgen van grondstoffen, halffabrikaten en eindproducten voor inbouw., 1951; 82; 1 omslag
      - Stukken betreffende de veiligstelling van de grondstoffenvoorziening in de NAVO landen., 1953-1955; 84; 1 omslag
      - Stukken betreffende de planning van de grondstoffenbehoefte in oorlogstijd., 1953-1957; 85; 1 omslag
      - Stukken betreffende de voorraadvorming in NAVO landen., 1956-1957, 1959; 86; 1 omslag
      - Stukken betreffende de bemoeienis met de oefening Civiele Verdediging "Zebralim", waarbij de activiteiten van een aantal militaire productiebedrijven in Noord-Brabant worden gecontroleerd., 1961-1962; 87; 1 omslag
    - Missies van aanschaffingsdiensten, 2.2.8
      - Stukken betreffende een missie naar Amerika ter bevordering van de afzet van militair materieel uit Nederlandse productie., 1951-1952; 88; 1 omslag
      - Verslagen van bezoeken aan militaire aanschaffingsdiensten in Engeland, West Duitsland en Frankrijk., 1951-1964; 89; 1 omslag
      - Stukken betreffende een bezoek aan Turkije en Griekenland over mogelijke inschakeling van de Nederlandse industrie bij de uitvoering van infrastructuurwerken., 1952-1953; 90; 1 omslag
      - Stukken betreffende het bezoek van een Turkse militaire missie aan Nederlandse bedrijven., 1953-1954; 91; 1 omslag
      - Stukken betreffende het bezoek van een Indiase militaire missie aan de Nederlandse industrie., 1957; 92; 1 omslag
      - Stukken betreffende een bezoek van het Amerikaanse "industrial Capability team" van diverse Nederlandse bedrijven., 1957; 93; 1 omslag
      - Stukken betreffende de bezoeken aan het NAVO Supply Center en aan de USAFE aanschaffingsdiensten te Cháteauroux., 1961-1962, 1964; 94; 1 omslag
    - Normalisatie, 2.2.9
      - Stukken betreffende de standaardisatie van militair materieel., 1955-1956, 1960; 95; 1 omslag
      - Stukken betreffende het bedrijfseconomisch belang van de codificatie van militair materieel., 1957, 1958, 1960; 96; 1 omslag
    - Octrooien, 2.2.10
      - Stukken betreffende de octrooiaspecten van de overeenkomst tussen de Amerikaanse en Nederlandse Regering over de oprichting van een Technisch Studiecentrum voor de Luchtverdediging., 1954-1956; 97; 1 omslag
      - Stukken betreffende de bepaling van standpunten ingenomen in de NAVO-werkgroep voor Industrieel Eigendom., 1955-1963; 98; 1 omslag
      - Stukken betreffende de totstandkoming van de bij Euratom te treffen regelingen omtrent geheime octrooien en andere industriële gegevens., 1956; 99; 1 omslag
    - Orderverwerving, 2.2.11
      - Stukken betreffende het onderzoek naar de productiemogelijkheden in Nederland van goederen die als hulp uit het MDAP worden gevraagd., 1951; 100; 1 omslag
      - Stukken betreffende de totstandkoming van een aide-mémoire over de samenwerking met de Ministeries van Oorlog en Marine bij de productie van goederen voor buitenlandse mogendheden., 1951; 101; 1 omslag
      - Stukken betreffende het verwerven van Amerikaanse militaire orders onder de "Buy American Act"., 1951-1952; 102; 1 omslag
      - Stukken betreffende de onderhandelingen over het Nederlandse aandeel in orders van de Amerikaanse regering en de NAVO., 1951-1956; 103; 1 omslag
      - Stukken betreffende de samenstelling van overzichten van de invloed van de militaire productie op de Nederlandse industrie., 1951-1955, 1957 - 1958; 104; 1 omslag
      - Staten houdende aanmeldingen van geplaatste Nederlandse en buitenlandse militaire orders, met bijlagen., 1951-1963; 105-111; 7 omslagen
        - 1951-1952, 105
        - 1953, 106
        - 1954, 107
        - 1955, 108
        - 1956-1957, 109
        - 1958-1959, 110
        - 1960-1963, 111
      - Dossier inzake het onderzoek naar de capaciteit bij de Nederlandse industrie voor het omzetten van Amerikaanse tekeningen voor gebruik in Europese NAVO landen., 1952-1953; 112; 1 omslag
      - Stukken betreffende de totstandkoming van een lijst met bedrijven die in aanmerking komen voor de uitvoering van NAVO-infrastructuurwerken., 1953-1956, 1958 - 1959; 113; 1 omslag
      - Stukken betreffende het overleg over de belangstelling van het Nederlandse bedrijfsleven voor de aanschaf van Amerikaans surplus materieel., 1953-1957, 1964; 114; 1 omslag
      - Stukken betreffende een onderzoek naar de afzetmogelijkheden voor de Nederlandse industrie bij de uitvoering van militaire werken in Spanje., 1953-1955, 1963 - 1964; 115; 1 omslag
      - Nota houdende een overzicht van behandelde aanvragen voor levering van oorlogsmaterieel naar het buitenland., 1954; 116; 1 stuk
      - Stukken betreffende de Nederlandse participatie in de bevoorrading van de Irakese Strijdkrachten., 1954-1955; 117; 1 omslag
      - Stukken betreffende een onderzoek naar de leveringsmogelijkheden aan de West-Duitse strijdkrachten., 1954-1956; 118; 1 omslag
      - Nota inzake de invloed van de NAVO op productievraagstukken., 1955; 119; 1 stuk
      - Stukken betreffende de levering van militair materieel aan Israël door het Directoraat Materieel van de Landmacht., 1955-1956; 120; 1 omslag
      - Stukken betreffende het overleg over de door Nederlandse bedrijven te leveren goederen aan Joegoslavië., 1955, 1957 - 1958, 1961; 121; 1 omslag
      - Stukken betreffende de productiemogelijkheden bij Nederlandse bedrijven van goederen bestemd voor de West-Duitse strijdkrachten., 1957-1960; 122-124; 3 omslagen
        - 1957, 122
        - 1958, 123
        - 1959-1960, 124
      - Memorandum betreffende de samenwerking tussen de militaire aanschaffingsdiensten en het Ministerie van Economische Zaken met betrekking tot militaire aankopen., 1958; 125; 1 stuk
      - Stukken betreffende het interdepartementaal overleg inzake militaire aanschaffingen., 1958-1960; 126; 1 omslag
      - Stukken betreffende de reacties op het rapport van het Commissie onderzoek militair aankoopbeleid ("Commissie Koersen")., 1958-1960; 127; 1 omslag
      - Stukken betreffende de verstrekking van inlichtingen aan bedrijven omtrent NMSSS en de wijze van plaatsing op de "source-list"., 1959; 128; 1 omslag
      - Stukken betreffende de bemiddeling bij het verkrijgen van urgentieverklaringen voor de uitbreiding van bedrijfsgebouwen voor Nederlandse bedrijven., 1960-1964; 129; 1 omslag
      - Staten van Nederlandse ondernemingen welke in aanmerking komen voor plaatsing op de "source-list" van het NAVO Supply Center te Châteauroux., 1962-1964; 130; 1 omslag
    - Organisaties, 2.2.12
      - Nationaal, 2.11.1
        - Adviesraad Militaire Productie, 2.11.1.1
          - Dossier inzake de instelling door de Adviesraad van een Steering Comittee Spare Parts., 1952; 131; 1 omslag
        - Algemene Verdedigings Raad, 2.11.1.2
          - Stukken betreffende de advisering van de minister bij in te nemen standpunten in de raad., 1951-1955; 132; 1 omslag
          - Nota betreffende de coördinatie van raadsaangelegenheden., 1958; 133; 1 stuk
        - Commissie Algemene Verdedigingsvoorbereiding, 2.11.1.3
          - Stukken betreffende de instelling, benoeming van leden, taakomschrijving en reorganisatie., 1952, 1955; 134; 1 omslag
      - Internationaal, 2.11.2
        - Europese Defensie Gemeenschap (EDG), 2.11.2.1
          - Overzicht van de totstandkoming van het EDG-plan., 1952; 135; 1 stuk
          - Nota's betreffende EDG-aangelegenheden., 1952-1953; 136; 1 omslag
          - Stukken betreffende de coördinatie in de behandeling van de aangelegenheden., 1952-1955; 137; 1 omslag
          - Dossier inzake de gevaren voor Nederland van het verdrag op industrieel gebied., 1953; 138; 1 omslag
          - Stukken betreffende de reacties op de nota van het Ministerie van Financiën betreffende de gemeenschappelijke infrastructuur., 1953; 139; 1 omslag
          - Stukken betreffende het overleg over de uitvoering van de economische aspecten van het verdrag., 1953-1954; 140; 1 omslag
          - Nota's betreffende de werkzaamheden van EDG-werkgroepen., 1953-1954; 141; 1 omslag
          - Notulen, met agenda's en bijlagen, van de vergaderingen van de werkcommissie voor EDG-aangelegenheden uit de Adviesraad voor de Militaire Productie., 1953-1954; 142-143; 2 omslagen
            - 1953, 142
            - 1954, 143
          - Stukken betreffende de totstandkoming van het Commissariaat voor de Bewapening en Uitrusting., 1953-1954; 144; 1 omslag
          - Stukken betreffende het Nederlandse standpunt over het beheer gedurende de aanloopperiode., 1953-1954; 145; 1 omslag
          - Nota betreffende het protocol voor de uitvoering van het verdrag tot oprichting., 1954; 146; 1 stuk
          - Stukken betreffende de totstandkoming van het reglement ter uitvoering van art. 107 par. 3 van het verdrag., 1954; 147; 1 omslag
        - Noord Atlantische Verdrags Organisatie, 2.11.2.2
          - Stukken betreffende de reorganisatie van de Nederlandse delegatie., 1952; 148; 1 omslag
          - Nota's betreffende NAVO-aangelegenheden., 1952-1953; 149; 1 omslag
          - Nota's betreffende de kwartaalrapporten van de Director of Defense Mobilization., 1952-1953; 150; 1 omslag
          - Stukken betreffende de werkzaamheden van de Commissie "Spare Parts"., 1952-1953; 151; 1 omslag